【裁判字號】    92,台上,6187
【裁判日期】    921106
【裁判案由】    偽造有價證券
【裁判全文】
最高法院刑事判決                              九十二年度台上字第六一八七號
    上  訴  人  甲○○
    選任辯護人  黑有亮律師
右上訴人因偽造有價證券案件，不服台灣高等法院台中分院中華民國九十年四月三十
日第二審更審判決（八十九年度上更(一)字第三七六號，起訴案號：台灣台中地方法院
檢察署八十五年度偵字第六一七四、一八五六二號），提起上訴，本院判決如左：
    主  文
上訴駁回。
    理  由
按刑事訴訟法第三百七十七條規定，上訴於第三審法院，非以判決違背法令為理由，
不得為之。是提起第三審上訴，應以原判決違背法令為理由，係屬法定要件。如果上
訴理由狀並未依據卷內訴訟資料，具體指摘原判決不適用何種法則或如何適用不當，
或所指摘原判決違法情事，顯與法律規定得為第三審上訴理由之違法情形，不相適合
時，均應認其上訴為違背法律上之程式，予以駁回。本件原判決撤銷第一審科刑之判
決，改判依牽連犯從一重論處上訴人甲○○共同意圖供行使之用，而偽造有價證券罪
刑（處有期徒刑三年六月），已詳敘其調查、取捨證據之結果及憑以認定犯罪事實之
心證理由。並就上訴人否認之供詞及其所辯各語認非可採，予以論述。就形式上觀察
，原判決要無採證認事違背經驗法則、論理法則或理由不備之違背法令情事。上訴意
旨略以：上訴人係因其母負債被逼甚急，乃經母舅蕭瑞隆、蕭許秀雪夫婦同意擔保，
莊景同同意將新車設定抵押，並概括授權上訴人辦理貸款，此並經蕭瑞隆夫婦證實，
否則莊某之印章、身分證及相關資料不可能在上訴人手中。而上訴人交予謝智洋之購
車預約單其上弘堅汽車股份有限公司戳章乃公司為執行職務便捷，授權公司員工使用
，原審疏未詳查，認該戳章係上訴人所盜蓋，並偽造該購車預約單，顯有違誤云云。
是上訴意旨並未依據卷內訴訟資料對原判決究竟如何不適用法則或適用不當為具體之
指摘，徒憑己見就原判決已說明事項或屬原審採證認事職權之適法行使，任意指摘為
違法，且仍為單純事實之爭執，均不得據為第三審上訴之合法理由。其上訴違背法律
上之程式，應予駁回。至上訴人牽連犯刑法第二百十二條之變造特種文書罪、第二百
十六條、第二百十四條行使使公務員登載不實文書罪、第三百三十五條第一項侵占罪
、同法第三百三十六條第二項業務侵占罪及第三百三十九條第一項詐欺罪，核屬刑事
訴訟法第三百七十六條第一、三、四款之案件，依該條之規定，既經第二審判決，不
得上訴於第三審法院，其牽連之重罪（行使偽造私文書及偽造有價證券罪）上訴既不
合法，無從為實體之判決，輕罪部分亦無從適用審判不可分之原則，併為實體上審判
，亦應從程序上予以駁回。
據上論結，應依刑事訴訟法第三百九十五條前段，判決如主文。
中      華      民      國    九十二    年     十一     月      六      日
                              最高法院刑事第十一庭
                                  審判長法官  張  淳  淙
                                        法官  謝  俊  雄
                                        法官  蘇  振  堂
                                        法官  張  春  福
                                        法官  呂  丹  玉
      右正本證明與原本無異
                                              書  記  官
中      華      民      國    九十二    年     十一     月     十三     日


司法院資訊處製作；財團法人民間司法改革基金會備份。
